# 求教陈版主，外购材料用于固定资产，进项税是否能抵扣

提问人：liubin988513 时间：2012-11-07 21:39:36
主要看最终形成的实体是否为不动产。如为不动产，不可以抵扣。“装修”一般应为房屋类不动产

回答人：chenyiwei
基本赞同。具体按照财税[2009]113号文的规定判断。如果形成不动产的，应不能抵扣。